最高法院刑事判決　　　　　　九十六年度台上字第三一七五號
上　訴　人　甲○○
　　　　　　乙○○
上　一　人
選任辯護人　傅國光律師
上列上訴人等因違反槍砲彈藥刀械管制條例案件，不服台灣高等
法院中華民國九十六年三月二十八日第二審判決（九十六年度上
訴字第四二０號，起訴案號：台灣台北地方法院檢察署九十五年
度偵字第二一九七號），提起上訴，本院判決如下：
    主  文
上訴駁回。
    理  由
按刑事訴訟法第三百七十七條規定，上訴於第三審法院，非以判
決違背法令為理由，不得為之。是提起第三審上訴，應以原判決
違背法令為理由，係屬法定要件。如果上訴理由狀並未依據卷內
訴訟資料，具體指摘原判決不適用何種法則或如何適用不當，或
所指摘原判決違法情事，顯與法律規定得為第三審上訴理由之違
法情形，不相適合時，均應認其上訴為違背法律上之程式，予以
駁回。本件原判決撤銷第一審不當之判決，仍論處上訴人甲○○
、乙○○共同持有手槍罪刑。已詳敘認定犯罪事實之依據及憑以
認定之理由，並對上訴人等否認犯罪之辯詞，如何不足採信，均
已依據卷內資料予以指駁及說明，從形式上觀察，原判決並無任
何違背法令之處。按事實之認定及證據之取捨，乃屬事實審法院
之職權，證人等所為供述及合法調查所得之證據，何者為可採，
事實審法院本得參酌其他相關證據為自由之判斷，苟無違反經驗
法則或論理法則，自難指為違法。原判決依憑上訴人甲○○於一
、二審審理中對犯罪事實坦承不諱，證人吳宏基於一審之證詞，
並有台北市警察局萬華分局扣押筆錄、扣押物品目錄表、槍彈照
片，內政部警政署刑事警察局槍彈鑑定書一份、上訴人乙○○所
使用行動電話（0000000000）之通聯紀錄等附卷可稽
，及其他調查證據取捨之結果（見原判決理由壹、貳），認定上
訴人等有本件之犯行，摒棄不採上訴人乙○○所為之辯詞，所為
證據之取捨及判斷，均無不合，亦無判決理由矛盾之違誤。甲○
○上訴意旨謂伊供出槍彈之前手，應有槍砲彈藥刀械管制條例第
十八條第四項減免規定之適用云云，惟查槍砲彈藥刀械管制條例
第十八條第四項關於自白減免其刑之規定，必須供出全部槍砲、
彈藥、刀械之來源及去向，並因而查獲或防止重大危害治安事件
之發生，始有其適用，寓有「將功贖罪」之意義。是所稱「來源
及去向」，自係指將自己原持有之上揭違禁物所取得之來源，與
所轉手之流向，交代清楚，因而使犯罪調（偵）查人員，得以查
獲該違禁物，或因而防止他人利用該違禁物而發生重大危害治安
之事件，始有功勞足資贖罪可言，若該違禁物仍在自己持有之中
，既遭查獲，或供出共犯，縱然坦承而自白犯罪，亦無上揭減免
刑罰規定之適用。上訴人甲○○係於自己持有該槍彈中遭查獲，
自不能逕減免刑罰。乙○○上訴意旨仍執前詞謂該手提包係伊喝
醉後遺忘，為甲○○置放槍枝，伊對槍彈之來源無從知悉云云。
係就原判決理由貳、一（二）已詳為論斷與說明，再為事實上爭
執，殊非適法之第三審上訴理由。次按刑事訴訟法第三百七十九
條第十款所謂應於審判期日調查之證據，必須該證據確與待證事
實有重要關係，就其案情委有調查之必要者而言。本件事證已臻
明確，原審未就該槍枝是否有上訴人乙○○之指紋為無益之調查
，自不得指為調查未盡。其餘上訴意旨徒憑己意，對原審採證用
法職權之適法行使，任意指摘，顯與法定上訴第三審之形式要件
不符，其等上訴違背法律上之程式，均應予駁回。
據上論結，應依刑事訴訟法第三百九十五條前段，判決如主文。
中　　華　　民　　國　九十六　年　　六　　月　 十四 　日
                      最高法院刑事第三庭
                          審判長法官  謝　家　鶴
                                法官  花　滿　堂
                                法官  陳　世　淙
                                法官  洪　佳　濱
                                法官  林　秀　夫
      本件正本證明與原本無異
                                      書  記  官
中　　華　　民　　國　九十六　年　　六　　月　二十八　日
                                                      Ｅ
